【裁判字號】    92,易,225
【裁判日期】    920407
【裁判案由】    毒品危害防制條例
【裁判全文】
臺灣彰化地方法院刑事判決                          九十二年度易字第二二五號
    公  訴  人  臺灣彰化地方法院檢察署檢察官
    被      告  甲○○
右列被告因違反毒品危害防制條例案件，經檢察官聲請簡易判決處刑（九十一年度毒
偵字第二五六○號），本院改依通常程序審理判決如左：
    主  文
甲○○連續施用第二級毒品，累犯，處有期徒刑捌月。扣案之甲基安非他命貳包（合
計毛重約壹點參公克），沒收銷燬；玻璃吸食器貳組，沒收。
    事  實
一、甲○○前因施用毒品案件，先後依法院裁定送觀察、勒戒後，均認無繼續施用毒
    品之傾向，由臺灣臺中地方法院檢察署檢察官分別以八十七年度偵字第二一八三
    八號、八十八年度偵字第三一三一號為不起訴處分確定。復因施用毒品案件，依
    法院裁定送強制戒治，於九十年八月四日期滿，並經檢察官聲請簡易判決處刑，
經臺灣臺中地方法院於八十九年九月二十七日以八十九年度豐簡字第四六一號判
    決處有期徒刑五月，並諭知易科罰金之折算標準，於八十九年十一月二十七日確
    定，其後並於九十年十月九日易科罰金執行完畢。詎其仍不知悔改，復基於施用
    甲基安非他命之概括犯意，於九十一年十月五日及九十一年十月八日，在大甲溪
    河畔工寮旁等處，連續施用第二級毒品甲基安非他命二次，嗣為警於九十一年十
    月八日二十時二十分許，在國道一號公路員林收費站北向處（彰化縣埤頭鄉轄）
    查獲，並扣得其所有供施用之第二級毒品甲基安非他命二包（毛重約一．三公克
    ）、其所有供施用甲基安非他命所用之玻璃吸食器二組。
二、案經內政部警政署國道公路警察局第三警察隊報請臺灣彰化地方法院檢察署檢察
    官偵查聲請簡易判決處刑。
    理  由
一、右揭事實，業據被告甲○○在本院審理時坦承不諱，並有甲基安非他命二包及玻
    璃吸食器二組扣案可資佐證，而被告於九十一年十月八日為警查獲時，經採其尿
    液送驗結果，亦確驗有甲基安非他命陽性反應，有尿液代號與真實姓名對照認證
    表及彰化縣衛生局煙毒尿液檢驗成績書各一紙附卷可稽，另扣案之甲基安非他命
    二包，經警以試劑檢驗結果，亦確呈甲基安非他命反應，有初步檢驗報告單一份
    在卷可據。又被告前因施用毒品案件，先後依法院裁定送觀察、勒戒後，均認無
    繼續施用毒品之傾向，由臺灣臺中地方法院檢察署檢察官分別以八十七年度偵字
    第二一八三八號、八十八年度偵字第三一三一號為不起訴處分確定；復因施用毒
    品案件，依法院裁定送強制戒治，於九十年八月四日期滿，並經檢察官聲請簡易
    判決處刑，經臺灣臺中地方法院於八十九年九月二十七日以八十九年度豐簡字第
    四六一號判決處有期徒刑五月，於八十九年十一月二十七日確定一節，亦有臺灣
    彰化地方法院檢察署刑案資料查註紀錄表、臺灣高等法院被告全國前案紀錄表及
    上開不起訴處分書附卷可按。綜上所述，本件事證明確，被告右揭犯行洵堪認定
    ，應予依法論科。
二、核被告所為，係犯毒品危害防制條例第十條第二項之施用第二級毒品罪。公訴人
    雖僅就被告於九十一年十月八日前九十六小時之某一時點，施用第二級毒品一次
    之犯行提起公訴，未論及被告其餘施用第二級毒品之犯行，然檢察官就犯罪事實
    一部起訴者，其效力及於全部，本件上開其餘施用第二級毒品犯行與公訴人起訴
    書所載經論罪部分之犯罪事實具有連續犯之裁判上一罪關係，應為起訴效力所及
    ，本院自應併予審究。被告供施用而持有第二級毒品之低度行為，應為施用第二
    級毒品之高度行為所吸收，不另論罪。被告先後二次施用第二級毒品犯行，時間
    緊接，所犯構成要件相同，顯係基於概括之犯意反覆為之，為連續犯，應依刑法
    第五十六條之規定，以一罪論，並加重其刑。另被告前因施用毒品案件，經臺灣
    臺中地方法院於八十九年九月二十七日以八十九年度豐簡字第四六一號判決處有
    期徒刑五月，於八十九年十一月二十七日確定，並於九十年十月九日易科罰金執
    行完畢，此有臺灣彰化地方法院檢察署刑案資料查註紀錄表、臺灣高等法院被告
    全國前案紀錄表在卷可稽，其於五年內再犯本件有期徒刑以上之施用第二級毒品
    罪，應依刑法第四十七條之規定論以累犯，並遞加重其刑。爰審酌被告犯罪之動
    機、目的，施用毒品係自戕身心，且前業因施用毒品，先後經送觀察、勒戒及強
    制戒治後，猶不知悔改，竟再度施用毒品，顯乏禁絕毒害之決心，惟其犯後坦承
    犯行等一切情狀，量處如主文所示之刑，以示懲儆。扣案之甲基安非他命二包（
    毛重約一．三公克），係查獲之毒品，應依毒品危害防制條例第十八條第一項前
    段之規定，沒收銷燬之；另扣案之玻璃吸食器二組，係被告所有供其施用第二級
    毒品甲基安非他命所用之工具，已據被告供明在卷，爰依刑法第三十八條第一項
    第二款之規定，併予宣告沒收。
據上論斷，應依刑事訴訟法第四百五十二條、第二百九十九條第一項前段，毒品危害
防制條例第十條第二項、第十八條第一項前段，刑法第十一條前段、第五十六條、第
四十七條、第三十八條第一項第二款，判決如主文。
本案經檢察官陳嘉瑜到庭執行職務。
中      華      民      國     九十二     年     四      月     七      日
                                臺灣彰化地方法院刑事第三庭
                                    法      官  李  進  清
右正本證明與原本無異。
如不服本判決，應於判決送達後十日內向本院提出上訴狀( 須附繕本 )。
                                    法院書記官  張  俞  文
中      華      民      國     九十二     年     四      月     七      日
毒品危害防制條例第十條：
施用第一級毒品者，處六月以上五年以下有期徒刑。
施用第二級毒品者，處三年以下有期徒刑。
毒品危害防制條例第十八條：
查獲之毒品及專供製造或施用毒品之器具，不問屬於犯人與否，均沒收銷燬之。但合
於醫藥或研究之用者，得不予銷燬。
前項合於醫藥或研究用毒品或器具之管理辦法，由法務部會同行政院衛生署定之。


司法院資訊處製作；財團法人民間司法改革基金會備份。
